---
output: github_document
---

<!-- README.md is generated from README.Rmd. Please edit that file -->

```{r, include = FALSE}
knitr::opts_chunk$set(
  collapse = TRUE,
  comment = "#>",
  fig.path = "man/figures/README-",
  out.width = "100%"
)
```

# mecabtools

<!-- badges: start -->
<!-- badges: end -->

Collection of useful functions that return tidy text data.frame and make "wakatigaki" to text from RMeCab.

RMeCabによる形態素解析の結果をtidy textなdata.frameで返す関数と、分かち書きをする関数が含まれます。RMeCabで形態素解析を行い、出力を整形しています。

## インストール

MeCabとRMeCabのインストールも別途必要です。

```{r,eval=F}
remotes::install_github("suzuna/mecabtools")
```

## 使用例

例として、以下の文章を形態素解析します。

```{r}
text <- c("吾輩は猫である。","名前はまだない。")
```

### pos_full

MeCabの全ての出力結果（表層形、品詞、品詞細分類1、品詞細分類2、品詞細分類3、活用形1、活用形2、原形、読み、発音）をdata.frameで返します。

引数は以下の通りです。

- text: 形態素解析を行いたい文章です。ベクトルも可能です。
- id_name: 返り値のdata.frameの文章ID列の名前です。NULLを指定すると文章ID列を出力しません。
- dic: MeCabのユーザー辞書のファイルパスです。
- etc: MeCabに渡したい他のオプションです。

```{r}
mecabtools::pos_full(text,id_name="id")
```

### pos

pos_fullのうち、表層形か原形のどちらかと、その品詞のみを返します。

引数は以下の通りです。

- text: 形態素解析を行いたい文章です。ベクトルも可能です。
- type: "surface"の場合は表層形、"base"の場合は原形を、返り値のdata.frameのword列に出力します。
- id_name: 返り値のdata.frameの文章ID列の名前です。NULLを指定すると文章ID列を出力しません。
- dic: MeCabのユーザー辞書のファイルパスです。
- etc: MeCabに渡したい他のオプションです。

```{r}
mecabtools::pos(text,type="surface",id_name="id")
```

### wakati

分かち書きをします。

引数は以下の通りです。

- text: 形態素解析を行いたい文章です。ベクトルも可能です。
- collapse: 分かち書きの際に挿入する文字列です。
- dic: MeCabのユーザー辞書のファイルパスです。
- etc: MeCabに渡したい他のオプションです。

```{r}
mecabtools::wakati(text,collapse=" ")
```

## 参考
[The tidy text format](https://www.tidytextmining.com/tidytext.html)
